Inventaris van de archieven van de Hoofdcommissie tot de zaken der Israëlieten, 1814-1870
Nationaal Archief, Den Haag
Hoofdcommissie tot de Zaken der Israëlieten
Cie. Zaken Israëlieten
1814-1870
M24504
41.30 meter; 460 inventarisnummers.
Normale geschreven en gedrukte documenten, geen bijzondere handschriften.
Nationaal Archief, Den Haag
Commissie tot de zaken der Israëlieten 1814-1817.
Hoofdcommissie tot de zaken der Israëlieten 1817-1870.
Algemene Commissie van Examinatoren voor Israëlitische Godsdienstonderwijzers 1839-1870
Rabbinaal College van Examinatoren der Nederlandse Israëlieten 1819-1870
Vergaderingen ter Reorganisatie van het Israëlitisch Kerkgenootschap in Nederland 1850-1860
Inspectie der Seminaria en Godsdienstige Armenscholen 1836-1869
Constituerende Vergadering voor de beide Israëlitische Kerkgenootschappen in Nederland 1862-1870.
Van 1814 tot 1870 werden de belangen van de Israëlische kerkgenootschappen vertegenwoordigd door de (hoofd)Commissie tot de Zaken der Israëlieten. In dit archief zijn onder andere te vinden de ingekomen en uitgegane stukken, de handelingen, verbalen van het verhandelde, deliberatien en besluiten van en door deze Commissie als ook de verbalen van het verhandelde op de algemene jaarlijkse vergaderingen dier Commissie. Maar daarnaast bevat dit archief ook stukken betreffende de vergaderingen ter reorganisatie van het Israëlitisch kerkgenootschap in Nederland, stukken van het Rabbinaal college van examinatoren der Nederlandse Israëlieten, stukken van de Algemene commissie van examinatoren voor de Israëlitische godsdienstonderwijzers en stukken betreffende de inspecteur belast met de inspectie der seminaria en godsdienstige armenscholen.
Archiefvorming
Geschiedenis van de archiefvormer
Na het herstel der onafhankelijkheid van Nederland bleek bij de inrichting van het nieuwe bestuur, dat ook de organisatie van het Israëlitisch kerkbestuur strijdig was met de wensen en begrippen van het grootste aantal der joodse ingezetenen. Dientengevolge werd ook daarin verandering gebracht.
Bij Soeverein Besluit d.d. 26 februari 1814, nr. 90, werd het bestaande kerkbestuur der Israëlieten in Nederland ontbonden en de leden der onderscheiden consistories op 1 april eervol uit hun functies ontslagen onder verplichting om van hun gehouden administratie rekening en verantwoording te doen aan de commissaris generaal voor de Binnenlandse Zaken.
Alle erkende Joodse Gemeenten zowel Hoogduitse als Portugese werden weer in hun onafhankelijk bestaan hersteld en de voorstanders der nieuwe inrichtingen en 'bijzonder de leden der voormalige nieuwe gemeente' kregen de vrijheid zich bij de Hoogduitse of Portugese gemeenten aan te sluiten of weer een afzonderlijke gemeente van Nederlandse Israëlieten te vormen.
Ten einde het verband tussen het groot aantal Hoogduitse Joodse gemeenten in Nederland te bewaren en de correspondentie met het gouvernement gemakkelijk te maken, zouden enige der aanzienlijkste gemeenten, volgens een omschrijving door de commissaris generaal voor de Binnenlandse Zaken te bepalen, als corresponderende of hoofdsynagogen worden aangemerkt, zonder dat die echter enige heerschappij zouden mogen voeren over de kleinere gemeenten in hun ressort.
Het bestuur der gemeenten zou verder gevoerd worden door Parnassijns, die voor de eerste maal in de hoofdgemeenten door de Soevereinen Vorst, en in de andere gemeenten door de commissaris generaal voor de Binnenlandse Zaken werden benoemd.
De nodige verordeningen werden vastgesteld door de commissaris generaal, voorgelicht door een 'consulerende commissie', welke zou werkzaam zijn onder directie van de commissaris voor de kerkelijke zaken en bestaan uit zes leden, door de commissaris generaal te benoemen, te weten één lid uit elk der Portugese gemeenten te Amsterdam en Den Haag, één lid uit elk der Hoogduitse gemeenten te Amsterdam, Den Haag en Rotterdam en één van de gewezen bestuurders der vroeger bestaan hebbende nieuwe Israëlitische gemeente te Amsterdam. Deze moesten over alle zaken, de Israëlieten in het algemeen betreffende, gezamenlijk, en over die, welke de Portugese, Hoogduitse of nieuwe Hollandse Israëlieten alleen aangaan, afzonderlijk adviseren.
Ten gevolge van bovengenoemd besluit werden bij schrijven d.d. 10 maart 1814, nr. 39, de heren I. Capadose, mr. C. Asser, E.P. de Jongh, te Amsterdam. M. Salvador, dr. S.E. Stein, te 's Gravenhage, en J.B. Benjamins te Rotterdam, door de commissaris generaal uitgenodigd zich in het lokaal van zijn departement te willen vervoegen op 15 maart aanstaande, welke heren op die dag door de commissaris generaal, geassisteerd door de commissaris voor de kerkelijke zaken, met 'een doelmatige en fraaije aanspraak als zodanig' (namelijk leden der consulerende commissie tot de zaken der Israëlieten) 'zijn geïnstalleerd en bevestigd'. Als adjunct van de president werd benoemd J.I. Teixeira de Mattos. Bij Koninklijk Besluit d.d. 12 juni 1814, nr. 57, had daarop provisioneel de bestendiging van deze commissie plaats.
In verband met de gunstige gevolgen dezer voorlopige organisatie werd bij Koninklijk Besluit d.d. 6 juni 1817, nr. 40, tot een nadere regeling en vaste organisatie der Commissie tot de Zaken der Israëlieten besloten en de naam veranderd in Hoofdcommissie. Deze zou zijn samengesteld uit niet minder dan zeven en niet meer dan negen leden, waarvan tenminste drie leden uit de ressorten der Portugees en Nederlands Israëlitische hoofdsynagogen te Amsterdam en 's Gravenhage en één lid uit Rotterdam zou gekozen worden, terwijl de overige uit genoemde ressorten of ook uit de andere 'synagogale ressorten' zonder vaste bepalingen daaromtrent konden genomen worden. De benoeming geschiedde door de koning. In de kleinere ressorten werden corresponderende leden aangesteld. Jaarlijks zouden twee der leden van de hoofdcommissie aftreden, behalve de secretaris, die permanent in functie bleef.
Alleen deze zou een salaris uit 's Rijks kas genieten, groot f. 600,, terwijl voor reis en verblijfkosten, bureaubehoeften enz. een subsidie van f. 1.000, werd toegestaan.
De werkzaamheden werden als volgt geregeld:
Aan het ministerieel departement te rapporteren en te adviseren over alle zaken, die dat departement haar zal toezenden
Aan het departement de voordrachten te doen, die zij ter bevordering der belangen van het Israëlitische kerkgenootschap of der bijzondere gemeenten nuttig oordeelt
Het houden van goede correspondentie met de kerkelijke colleges der respectieve hoofd en ringsynagogen en het toezicht, dat de verordeningen en bevelen van het gouvernement worden nagekomen en de bijzondere reglementen gehandhaafd
De zorg, dat geschillen, welke in de Israëlitische gemeenten mochten ontstaan, op een billijke en zoveel mogelijk vriendelijke wijze worden getermineerd. Bij het onverhoopt mislukken van hare pogingen zal zij daarover verslag moeten doen aan het departement
De nakoming van hetgeen haar bij de verordeningen op het godsdienstig onderwijs is opgedragen, en van alle bijzondere lastgevingen en commissies, als haar bij onderscheidene besluiten, disposities of reglementen opgedragen zijn of worden.
Verder moet de hoofdcommissie jaarlijks aan het departement een generale staat van het Israëlitisch kerkgenootschap inzenden en daarbij voegen haar consideraties, benevens de voordracht der verbeteringen, die zij zou wensen ingevoerd te zien. Zij zal bij deze gelegenheid verslag doen van de wijze, waarop de opperrabijnen zich gedragen hebben, en wie van hen zich het meest in het nakomen van zijn plichten verdienstelijk heeft gemaakt en onderscheiden behoort te worden.
Alle kerkelijke colleges, opperrabijnen en verdere kerkelijke ambtenaren zullen aan de hoofdcommissie alle inlichtingen, consideraties, adviezen en rapporten doen toekomen, welke van hen mochten gevorderd worden.
De hoofdcommissie zal over de belangen van het Israëlitisch kerkgenootschap met alle geconstitueerde machten kunnen corresponderen en verder verplicht zijn aan dezelve alle inlichtingen enz. te geven, die van haar verlangd mogen worden. Van die correspondentie zal aan het departement worden kennis gegeven.
Eens in het jaar moet de hoofdcommissie een algemene vergadering houden te Amsterdam. Bij gewichtige of dringende zaken zal de minister een buitengewone algemene vergadering kunnen bijeenroepen en de plaats der bijeenkomst bepalen.
De corresponderende leden worden ter bijwoning der algemene vergadering steeds geconvoceerd, maar zijn niet verplicht haar bij te wonen.
Indien belangrijke zaken betreffende de Israëlitische kerkleer of godsdienstige of kerkelijke instellingen of andere zaken van groot belang aan de orde komen, zullen zo nodig door het departement enige opperrabbijnen als adviseurs aan de hoofdcommissie kunnen worden toegevoegd ter voorlichting.
De 's Gravenhaagse leden werden aangemerkt als permanente gecommitteerden ten einde de lopende zaken en in het algemeen alles, wat tot het dagelijks beleid en uitvoering noodzakelijk is, af te handelen. De stukken betreffende Amsterdamse of Rotterdamse zaken moesten aan de leden te Amsterdam of Rotterdam worden toegezonden om met hen daarover van gedachten te wisselen; over zaken van gewicht moest ook hun advies worden ingewonnen.
Als adviseurs van de hoofdcommissie traden op de corresponderende leden in zaken, hun ressort betreffende. Op de vergaderingen hebben deze gelijke zitting en stem als de gewone leden.
De secretaris was belast met de gehele correspondentie, hij ontving, opende en verzond alle stukken en zorgde voor alles wat de statistiek van de kerkgenootschappen betrof.
Bovengenoemde Koninklijke Besluiten benevens alle andere Koninklijke Besluiten betreffende de Israëlitische kerkelijke aangelegenheden in Nederland en in de West Indische koloniën werden ingetrokken bij de Koninklijke Besluiten d.d. 7 augustus 1870, nr. 36, en 17 augustus 1870, nr. 11, bij welke laatste besluit de hoofdcommissie tot de Zaken der Israëlieten met ingang van 1 september 1870 werd ontbonden en de leden eervol ontslag verleend.
Naast en uit de hoofdcommissie zijn verschillende commissies gevormd voor bijzondere aangelegenheden. De bijzonderheden daaromtrent zijn vermeld in de noot onder de respectieve hoofden.
Geschiedenis van het archiefbeheer
Hoewel de hoofdcommissie bij schrijven d.d. 31 augustus 1870, nr. 458, aan de minister van Financiën voorstelde haar archief naar het Rijksarchief te doen overbrengen, besloot de minister 21 september 1870, nr. 9, het archief te plaatsen in het lokaal, waarin de afdeling voor de zaken van de Hervormde Eredienst enz. was gevestigd, met dien verstande, dat het archief eventueel voor de belanghebbende kerkbesturen altijd beschikbaar bleef. De laatste twee jaargangen van het archief, met inbegrip van alles wat daarbij behoorde, werden tijdelijk ten gebruike afgestaan aan de Permanente Commissie tot de Algemene Zaken der Beide Israëlitische Kerkgenootschappen; zij werden in 1875 teruggezonden (zie exh. van de minister van Financiën d.d. 1 juni 1875, nr. 12).
De overdracht van het Departement van Financiën naar het Rijksarchief had plaats in 1902 bij brief d.d. 11 juni 1902, nr. 275.
De rechtstitel is (nog) onbekend
Inhoud en structuur van het archief
2.07
Aanwijzingen voor de gebruiker
Openbaarheidsbeperkingen
Volledig openbaar.
Materiële beperkingen
Aanvraaginstructie
Openbare archiefstukken kunnen online worden aangevraagd en gereserveerd. U kunt dit ook via de terminals in de studiezaal van het Nationaal Archief doen. Om te kunnen reserveren dient u de volgende stappen te volgen:
U maakt een profiel aan op www.gahetna.nl, en logt vervolgens in
Via de archiefinventaris (alleen de beschrijvingen met rode nummers) selecteert u het gewenste archiefstuk door op de knop 'Reserveren' te klikken
In het volgende scherm geeft u aan op welke dag u het archiefstuk wilt inzien
Indien u zich bevindt in de studiezaal en een tafelnummer heeft ontvangen kunt u dit nummer vermelden. Als u geen tafelnummer heeft kunt u tafelnummer 777 laten staan
Vervolgens bevestigt u uw reservering door deze te versturen.
Verwant materiaal
Beschikbaarheid van kopieën
Beschrijving van de series en archiefbestanddelen
- Commissie tot de zaken der Israëlieten 1814-1817, hoofdcommissie tot de zaken der Israëlieten 1817-1870, 1
  - Ingekomen en minuten van uitgegane stukken betreffende de Israëlitische kerkgenootschappen., 1814-1870; 1-277; 277 pakken
    - 1814 mrt. 22 - dec., 1-247, 1
    - 1815 jan. - juni, 1-218, 2
    - 1815 juli - dec., 219-385, 3
    - 1816 jan. - apr., 1-175, 4
    - 1816 mei - aug., 176-386, 5
    - 1816 sep. - dec., 387-625, 6
    - 1817 jan. - mrt., 1-206, 7
    - 1817 apr. - juni, 207-431, 8
    - 1817 juli - sep., 432-712, 9
    - 1817 okt. - dec., 713-1030, 10
    - 1818 jan. - mrt., 1-299, 11
    - 1818 apr. - juni, 300-504, 12
    - 1818 juli - sep., 505-742, 13
    - 1818 okt. - dec., 743-1000, 14
    - 1819 jan. - mrt., 1-200, 15
    - 1819 apr. - juni, 201-400, 16
    - 1819 juli - sep., 401-600, 17
    - 1819 okt. - dec., 601-850, 18
    - 1820 jan. - mrt., 1-200, 19
    - 1820 apr. - juni, 201-400, 20
    - 1820 juli - sep., 401-580, 21
    - 1820 okt. - dec., 581-825, 22
    - 1821 jan. - mrt., 1-200, 23
    - 1821 apr. - juni, 201-400, 24
    - 1821 juli - sep., 401-550, 25
    - 1821 okt. - dec., 551-825, 26
    - 1822 jan. - mrt., 1-200, 27
    - 1822 apr. - juni, 201-390, 28
    - 1822 juli - sep., 391-550, 29
    - 1822 okt. - dec., 551-850, 30
    - 1823 jan. - mrt., 1-280, 31
    - 1823 apr. - juni, 261-480, 32
    - 1823 juli - sep., 481-650, 33
    - 1823 okt. - dec., 651-975, 34
    - 1824 jan. - mrt., 1-200, 35
    - 1824 apr. - juni, 201-300, 36
    - 1824 juli - sep., 301-500, 37
    - 1824 okt. - dec., 501-758, 38
    - 1825 jan. - mrt., 1-200, 39
    - 1825 apr. - juni, 201-350, 40
    - 1825 juli - sep., 351-500, 41
    - 1825 okt. - dec., 501-800, 42
    - 1826 jan. - mrt., 1-300, 43
    - 1826 apr. - juni, 301-400, 44
    - 1826 juli - sep., 401-600, 45
    - 1826 okt. - dec., 601-868, 46
    - 1827 jan. - mrt., 1-200, 47
    - 1827 apr. - juni, 201-400, 48
    - 1827 juli - sep., 401-535, 49
    - 1827 okt. - dec., 536-785, 50
    - 1828 jan. - mrt., 1-200, 51
    - 1828 apr. - juni, 201-350, 52
    - 1828 juli - sep., 351-475, 53
    - 1828 okt. - dec., 476-826, 54
    - 1829 jan. - mrt., 1-300, 55
    - 1829 apr. - juni, 301-475, 56
    - 1829 juli - sep., 476-641, 57
    - 1829 okt. - dec., 642-900, 58
    - 1830 jan. - mrt., 1-275, 59
    - 1830 apr. - juni, 276-450, 60
    - 1830 juli - sep., 451-566, 61
    - 1830 okt. - dec., 567-769, 62
    - 1831 jan. - mrt., 1-200, 63
    - 1831 apr. - juni, 201-340, 64
    - 1831 juli - sep., 341-500, 65
    - 1831 okt. - dec., 501-800, 66
    - 1832 jan. - mrt., 1-300, 67
    - 1832 apr. - juni, 301-450, 68
    - 1832 juli - sep., 451-700, 69
    - 1832 okt. - dec., 701-1000, 70
    - 1833 jan. - mrt., 1-260, 71
    - 1833 apr. - juni, 261-406, 72
    - 1833 juli - sep., 407-600, 73
    - 1833 okt. - dec., 601-886, 74
    - 1834 jan., 1-74, 75
    - 1834 feb. - mrt., 75-220, 76
    - 1834 apr. - juni, 221-393, 77
    - 1834 juli - sep., 394-592, 78
    - 1834 okt. - dec., 593-916, 79
    - 1835 jan. - feb., 1-147, 80
    - 1835 mrt. - apr., 148-294, 81
    - 1835 mei - juni, 295-515, 82
    - 1835 juli - sep., 516-697, 83
    - 1835 okt. - dec., 698-973, 84
    - 1836 jan., 1-116, 85
    - 1836 feb. - mrt., 117-280, 86
    - 1836 apr. - juni, 281-473, 87
    - 1836 juli - sep., 474-710, 88
    - 1836 okt. - dec., 711-1056, 89
    - 1837 jan., 1-99, 90
    - 1837 feb. - mrt., 100-240, 91
    - 1837 apr. - juni, 241-443, 92
    - 1837 juli - sep., 444-683, 93
    - 1837 okt. - nov., 684-833, 94
    - 1837 dec., 834-1179, 95
    - 1838 jan., 1-106, 96
    - 1838 feb. - mrt., 107-315, 97
    - 1838 apr. - juni, 316-534, 98
    - 1838 juli - aug., 535-783, 99
    - 1838 sep. - okt., 784-962, 100
    - 1838 nov. - dec., 963-1250, 101
    - 1839 jan., 1-128, 102
    - 1839 feb. - mrt., 129-356, 103
    - 1839 apr., 357-495, 104
    - 1839 mei - juni, 496-763, 105
    - 1839 juli - aug., 764-1056, 106
    - 1839 sep. - okt., 1057-1294, 107
    - 1839 nov., 1295-1471, 108
    - 1839 dec., 1472-1681, 109
    - 1840 jan., 1-147, 110
    - 1840 feb., 148-277, 111
    - 1840 mrt. - apr., 278-490, 112
    - 1840 mei - juni, 491-660, 113
    - 1840 juli - aug., 661-833, 114
    - 1840 sep. - nov., 834-1105, 115
    - 1840 dec., 1106-1458, 116
    - 1841 jan., 1-179, 117
    - 1841 feb., 180-350, 118
    - 1841 mrt. - apr., 351-591, 119
    - 1841 mei - juni, 592-756, 120
    - 1841 juli - aug., 757-941, 121
    - 1841 sep. - okt., 942-1117, 122
    - 1841 nov. - dec., 1118-1421, 123
    - 1842 jan., 1-108, 124
    - 1842 feb., 109-249, 125
    - 1842 mrt. - apr., 250-498, 126
    - 1842 mei - juni, 499-691, 127
    - 1842 juli - aug., 692-890, 128
    - 1842 sep. - okt., 891-1052, 129
    - 1842 nov. - dec., 1053-1290, 130
    - 1843 jan., 1-130, 131
    - 1843 feb., 131-295, 132
    - 1843 mrt. - apr., 296-516, 133
    - 1843 mei - juni, 517-673, 134
    - 1843 juli - aug., 674-885, 135
    - 1843 sep. - okt., 886-1031, 136
    - 1843 nov., 1032-1186, 137
    - 1843 dec., 1187-1400, 138
    - 1844 jan., 1-217, 139
    - 1844 feb., 218-346, 140
    - 1844 mrt - apr., 347-539, 141
    - 1844 mei - juni, 540-735, 142
    - 1844 juli - aug., 736-915, 143
    - 1844 sep. - okt., 916-1049, 144
    - 1844 nov. - dec., 1050-1296, 145
    - 1845 jan., 1-165, 146
    - 1845 feb., 166-334, 147
    - 1845 mrt. - apr., 335-541, 148
    - 1845 mei - juni, 542-743, 149
    - 1845 juli - aug., 744-976, 150
    - 1845 sep. - okt., 977-1126, 151
    - 1845 nov. - dec., 1127-1396, 152
    - 1846 jan. - feb., 1-261, 153
    - 1846 mrt. - apr., 262-480, 154
    - 1846 mei - juni, 481-707, 155
    - 1846 juli - aug., 708-862, 156
    - 1846 sep. - okt., 863-1004, 157
    - 1846 nov. - dec., 1005-1345, 158
    - 1847 jan., 1-130, 159
    - 1847 feb., 131-335, 160
    - 1847 mrt. - apr., 336-607, 161
    - 1847 mei - juni, 608-809, 162
    - 1847 juli - aug., 810-1040, 163
      Niet raadpleegbaar
    - 1847 sep. - okt., 1041-1215, 164
    - 1847 nov. - dec., 1216-1457, 165
    - 1848 jan. - feb., 1-205, 166
    - 1848 mrt., 206-422, 167
    - 1848 apr., 423-556, 168
    - 1848 mei - juni, 557-776, 169
    - 1848 juli - aug., 777-986, 170
    - 1848 sep. - okt., 987-1129, 171
    - 1848 nov. - dec., 1130-1361, 172
    - 1849 jan. - feb., 1-217, 173
    - 1849 mrt. - apr., 218-476, 174
    - 1849 mei - juni, 477-612, 175
    - 1849 juli - aug., 613-805, 176
    - 1849 sep. - okt., 806-938, 177
    - 1849 nov. - dec., 939-1203, 178
    - 1850 jan., 1-149, 179
    - 1850 feb., 150-328, 180
    - 1850 mrt. - apr., 329-585, 181
    - 1850 mei - juni, 586-715, 182
    - 1850 juli - aug., 716-917, 183
    - 1850 sep. - okt., 918-1050, 184
    - 1850 nov. - dec., 1051-1256, 185
    - 1851 jan. - feb., 1-241, 186
    - 1851 mrt. - apr., 242-490, 187
    - 1851 mei - juni, 491-679, 188
    - 1851 juli - aug., 680-844, 189
    - 1851 sep. - okt., 845-1031, 190
    - 1851 nov. - dec., 1031-1249, 191
    - 1852 jan., 1-202, 192
    - 1852 feb., 203-339, 193
    - 1852 mrt. - apr., 340-635, 194
    - 1852 mei - juni, 636-834, 195
    - 1852 juli - aug., 835-1003, 196
    - 1852 sep. - okt., 1004-1171, 197
    - 1852 nov., 1172-1312, 198
    - 1852 dec., 1313-1568, 199
    - 1853 jan., 1-233a, 200
    - 1853 feb., 233b-366, 201
    - 1853 mrt. - apr., 367-707, 202
    - 1853 mei - juni, 708-908, 203
    - 1853 juli - aug., 909-1115, 204
    - 1853 sep. - okt., 1116-1324, 205
    - 1853 nov. - dec., 1325-1626, 206
    - 1854 jan., 1-203, 207
    - 1854 feb., 204-342, 208
    - 1854 mrt. - apr., 343-603, 209
    - 1854 mei - juni, 604-777, 210
    - 1854 juli - aug., 778-1003, 211
    - 1854 sep. - okt., 1004-1234, 212
    - 1854 nov. - dec., 1235-1472, 213
    - 1855 jan. - feb., 1-259, 214
    - 1855 mrt. - apr., 260-472, 215
    - 1855 mei - juni, 473-709, 216
    - 1855 juli - aug., 710-884, 217
    - 1855 sep. - okt., 885-1061, 218
    - 1855 nov. - dec., 1062-1425, 219
    - 1856 jan., 1-227, 220
    - 1856 feb., 228-447, 221
    - 1856 mrt. - apr., 448-706, 222
    - 1856 mei - juni, 707-906, 223
    - 1856 juli - aug., 907-1106, 224
    - 1856 sep. - nov., 1107-1374, 225
    - 1856 dec., 1375-1580, 226
    - 1857 jan., 1-190, 227
    - 1857 feb., 191-370, 228
    - 1857 mrt. - apr., 371-651, 229
    - 1857 mei - juni, 652-834, 230
    - 1857 juli - aug., 835-1048, 231
    - 1857 sep. - nov., 1049-1332, 232
    - 1857 dec., 1333-1486, 233
    - 1858 jan., 1-147, 234
    - 1858 feb. - mrt., 148-426, 235
    - 1858 apr. - mei, 427-700, 236
    - 1858 juni - aug., 701-948, 237
    - 1858 sep. - nov., 949-1276, 238
    - 1858 dec., 1277-1515, 239
    - 1859 jan. - feb., 1-322, 240
    - 1859 mrt. - apr., 323-629, 241
    - 1859 mei - juni, 630-900, 242
    - 1859 juli - sep., 901-1169, 243
    - 1859 okt. - nov., 1170-1370, 244
    - 1859 dec., 1371-1566, 245
    - 1860 jan. - feb., 1-275, 246
    - 1860 mrt. - apr., 276-567, 247
    - 1860 mei - juli, 568-820, 248
    - 1860 aug. - okt., 821-1142, 249
    - 1860 nov., 1143-1349, 250
    - 1860 dec., 1350-1485, 251
    - 1861 jan. - feb., 1-339, 252
    - 1861 mrt. - apr., 340-632, 253
    - 1861 mei - juni, 631-854, 254
    - 1861 juli - aug., 855-1084, 255
    - 1861 sep. - okt., 1085-1372, 256
    - 1861 nov. - dec., 1373-1708, 257
    - 1862 jan., 1-267, 258
    - 1862 feb. - mrt. 13, 268-535, 259
    - 1862 mrt. 27 - apr., 536-844, 260
    - 1862 mei - juni, 845-1119, 261
    - 1862 juli - dec., 1120-1481, 262
    - 1863 jan. - mei, 1-395, 263
    - 1863 juni - dec., 396-807, 264
    - 1864 jan. - mei, 1-341, 265
    - 1865 juni - dec., 342-719, 266
    - 1865 jan. - juni 15, 1-385, 267
    - 1865 juni 29 - dec., 396-657, 268
    - 1866 jan. - juni, 1-481, 269
    - 1866 juli - dec., 482-358, 270
    - 1867 jan. - mei, 1-361, 271
    - 1867 juni - dec., 362-695, 272
    - 1868 jan. - juni, 1-399, 273
    - 1868 juli - dec., 400-704, 274
    - 1869 jan. - apr., 1-307, 275
    - 1869 mei - dec., 308-606, 276
    - 1870 jan. - aug., 1-489, 277
  - 'Handelingen van de Commissie tot de Zaken der Israëlieten.' Agenda's van ingekomen en uitgegane stukken., 1814-1816; 278-280; 3 delen
    Vóór in het eerste deel het 'proces-verbaal' van de vergadering d.d. 15 maart 1814, waarin de commissie door de commissaris-generaal voor de Binnenlandse Zaken is geïnstalleerd en bevestigd. Hoewel de commissie eerst 23 juli 1817 is vervangen door de hoofdcommissie, worden de handelingen reeds van 1 januari 1817 af onder een hoofd: Handelingen van de Hoofdcommissie, vermeld. Zie inv.nr. 281.
    - 1814 mrt. 15 - dec., 278
    - 1815 jan. - dec., 279
    - 1816 jan. - dec., 280
  - 'Verbalen van het verhandelde bij de Hoofdcommissie tot de Zaken der Israëlieten.' Agenda's van ingekomen en uitgegane stukken., 1817-1826; 281-290; 10 delen
    Vóór in elk deel een afschrift van het verbaal van het verhandelde in de jaarlijkse algemene vergadering van de hoofdcommissie (zie ook inv.nrs. 359-361). Hoewel de hoofdcommissie pas 23 juli 1817 is ingesteld, zijn de handelingen reeds van 1 januari af onder een hoofd: Handelingen van de Hoofdcommissie, vermeld.
    - 1817, 281
    - 1818, 282
    - 1819, 283
    - 1820, 284
    - 1821, 285
    - 1822, 286
    - 1823, 287
    - 1824, 288
    - 1825, 289
    - 1826, 290
  - 'Deliberatiën en besluiten van de Commissie en Hoofdcommissie tot de zaken der Israëlieten.' Uitgegane brieven, net-exemplaar., 1814-1826; 291-302; 12 delen
    - 1814-1815, 291
    - 1816, 292
    - 1817, 293
    - 1818, 294
    - 1819, 295
    - 1820, 296
    - 1821, 297
    - 1822, 298
    - 1823, 299
    - 1824, 300
    - 1825, 301
    - 1826, 302
  - Verbalen van het verhandelde en de deliberaties der Hoofdcommissie tot de Zaken der Israëlieten., 1827-1851; 303-327; 25 delen